---
title: "Prova"
author: "Matteo Remorini"
date: "2024-01-26"
output: html_document
---

```{r setup, include=FALSE}
knitr::opts_chunk$set(echo = TRUE)
```

## Domande / spunti

  - Andamento del numero di atleti per edizione / per stato (magari animato da mostrare chi evenutalemtne ha spiccato)        DONE / ----
  - Andamento quote rosa per edizione                                                                                         DONE
  - Paesi che hanno ospitato più edizioni                                                                                     IMPOSSIBILE A CAUSA ASSOCIAZIONE CITTA - STATO
  - Paesi che hanno vinto più medaglie in totale                                                                              ANDAMENTO NEL TEMPO NON SIGNIFICATIVO, IN ASSOLUTO POCO INTERESSANTE
  - Gli atleti mediamente più alti tra i paesi (oggi) (50 anni fa) (prima)                                                    NON INTERESSANTE, MA STRANO
  - Gli atleti mediamente più giovani tra i paesi (oggi) (50 anni fa) (prima)                                                 NON INTERESSANTE, HO SCROPERTO DEI TEAM AUTONOMI CHE PARTECIPANO MA NON VEDO COSE PARRTICOLARI
  - 
  
  - I paesi ospitanti vincono di più?                                                                                         IMPOSSIBILE A CAUSA ASSOCIAZIONE CITTA - STATO
  - Analisi sul medagliere italiano           #
  - Continuo analisi sul nuoto                #
  
  
## Storytelling

  - Ad una prima analisi esplorativa ho fatto un grafico con il numero totale di atleti per edizione e ...                          [barplot] [Numero di atleti per edizione](#numero-di-atleti-per-edizione)
  - Ho poi voluto vedere le quote di partecipazione ai vari sport. Quali sport sono i più partecipati (per entrambi i sessi)        [treemap] [Atleti per sport](#atleti-per-sport)
  - Allora vedendo il nuoto e avendolo praticato per tanti anni ho deciso di soffermarmici
    Mi sono chiesto quali fossero le caratteristiche fisiche dei migliori atleti
      e allora ho cominciato con l'altezza                                                                                          [barplot] [Altezza migliori atleti nuoto](#altezza-migliori-atleti-nuoto)
      e analizzato poi l'età                                                                                                        [barplot] [Eta migliori atleti nuoto](#eta-migliori-atleti-nuoto)
  - Poi da quest'ultima cosa mi sono chiesto quali sport sono meno dipendenti dall'età

## Inizio analisi

```{r}
library(readr)
library(tidyr)
library(dplyr)
library(ggplot2)
library(treemapify)
library(plotly)
```

```{r}
athletes <- read_csv("Dataset/athlete_events.csv") %>%
  select(-c("ID", "Games")) %>%
  filter(Year != 1906 & Season == "Summer" & !(Sport %in% c("Art Competitions")) ) %>%
  mutate(BMI = Weight/(Height/100)^2)
noc_regions <- read_csv("Dataset/noc_regions.csv") %>%
  rbind(c("USA", "United States", NA)) %>%
  rbind(c(NA, "Soviet Union", NA)) %>%
  rbind(c("GBR", "Great Britain", NA))
medagliere_italia <- read_csv("Dataset/medagliere_Italia.csv") %>%
  select(-Tot) %>%
  pivot_longer(!Year, names_to = "Medal", values_to = "value")
climate <- read_csv("Dataset/climate_majorcities.csv")
climate <- climate %>%
  mutate(Year = as.numeric(format(as.Date(climate$dt, format="%Y-%m-%d"),"%Y")),
         Month = as.numeric(format(as.Date(climate$dt, format="%Y-%m-%d"),"%m"))) %>%
  filter(Month == 8) %>%
  rbind(c("1952-08-01", 16.38, NA, "Helsinki", "Finland", "60.16N", "24.93E", 1952, 8)) %>%
  rbind(c("1972-08-01", 20.41, NA, "Munich", "Germany", "48.13N", "11.58E", 1972, 8)) %>%
  rbind(c("1972-08-01", 14.538, 0.254,"Moskva","Russia","55.45N","36.85E", 1980, 8)) %>%
  rbind(c("1992-08-01", 27.34, NA,"Barcelona","Spain","41.38N","2.16E", 1992, 8)) %>%
  rbind(c("1996-08-01", 26.14, NA,"Atlanta","United States","33.74N","84.38W", 1996, 8)) %>%
  rbind(c("2004-08-01", 23.25, NA,"Athina","Greece","37.98N","23.72E", 2004, 8)) %>%
  rbind(c("2008-08-01", 26.60, NA,"Beijing","China","39.90N","116.40E", 2008, 8)) %>%
  rbind(c("2016-08-01", 22.78, NA,"Rio de Janeiro","Brazil","22.90N","43.17W", 2016, 8)) %>%
  rbind(c("2016-08-01", 26.11, NA,"Rome","Italy","42.59N", "13.09E", 2016, 8)) %>%
  rbind(c("1960-08-01", 21.565, 0.682,"Roma","Italy","42.59N", "13.09E", 1960, 8))

climate$Year <- as.numeric(climate$Year)
climate$Month <- as.numeric(climate$Month)
climate$averagetemperature <- as.numeric(climate$averagetemperature)


athletes_f <- athletes[athletes$Sex == "F", ]
athletes_m <- athletes[athletes$Sex == "M", ]
winners <- athletes %>% na.omit(Medal)
```

### Numero di atleti per edizione
```{r}
# numero di atleti per sesso nell'arco del tempo
partecipanti <- athletes %>%
  group_by(Year, Sex) %>%
  summarize(value = n())
partecipanti[nrow(partecipanti)+1, ] <- list(2020,"F", 6608)
partecipanti[nrow(partecipanti)+1, ] <- list(2020,"M", 7219)

ggplot(partecipanti, aes(fill=Sex, y=value, x=Year)) + 
  geom_bar(position="stack", stat="identity") +
  scale_fill_manual("legend", values = c("F" = "#e665df", "M" = "#0d90d1")) +
  ggtitle("Numero di atleti per edizione") +
  scale_x_continuous(name = "Anno", breaks = append(unique(athletes$Year), 2020), labels = append(unique(
    select(filter(athletes, 
                  Year != 1956 | (Year == 1956 & City != "Stockholm")
          ), Year, City))$City, "Tokyo")) +
  theme_minimal() +
  theme(axis.text.x = element_text(angle = 90, vjust = 0.5, hjust=1))
```
> Il trend del numero di atleti è in crescita fino al 2000, rimanendo per lo più stazionario tranne un minimo nel 2012.
>Devono essere visti come separati perchè uno non preclude l'altro, sono due olimpiadi "parallele".
> A cosa è dovuta la crescita i picchi di minimo e soprattutto il calo di partecipazioni dal '90.
<!-- forse anche no -->


### Atleti per sport
<!-- POTREBBE SERVIRE PER INTRODURRE ANALISI PIù INCENTRATA SUL NUOTO -->
```{r}
# Atleti per sport

# numero di sport nell'arco del tempo
sport_tempo_f <- table(athletes[athletes$Sex == "F", ]$Sport)/nrow(athletes[athletes$Sex == "F", ])*100
sport_tempo_m <- table(athletes[athletes$Sex == "M", ]$Sport)/nrow(athletes[athletes$Sex == "M", ])*100

ggplot(data.frame(sport_tempo_f), aes(area = Freq, label = paste(Var1, paste0(trunc(Freq*100)/100, "%"), sep ="\n"), subgroup = Var1, fill = Var1)) + 
  geom_treemap(layout = "fixed") +
  geom_treemap_text(colour = "white", place = "centre", layout="fixed") +
  ggtitle("Sport più giocati - Femmine") +
  theme_minimal() +
  theme(legend.position="none")

ggplot(data.frame(sport_tempo_m), aes(area = Freq, label = paste(Var1, paste0(trunc(Freq*100)/100, "%"), sep ="\n"), subgroup = Var1, fill = Var1)) + 
  geom_treemap(layout = "fixed") +
  geom_treemap_text(colour = "white", place = "centre", layout="fixed") +
  ggtitle("Sport più giocati - Maschi") +
  theme_minimal() +
  theme(legend.position="none")

```
<!-- forse anche no -->

<!-- lo userei come riempitivo, non informazioni importanti -->
```{r}
# Sport nei quali l'età non detta la competitività
hist(athletes_m$Age, freq = FALSE, breaks = 80, main = "Densità dell'età - Maschi")
hist(athletes_f$Age, freq = FALSE, breaks = 80, main = "Densità dell'età - Femmine")
summary(athletes_m)
summary(athletes_f)

# Ci sono diversi uomini e donne con un età oltre il terzo quartile che in media si attesta a 28 anni,
# quali sport praticano Rowing, Sailing, Gymnastics, Equestrianism, Fencing, Shooting, Athletics
athletes %>%
  filter(Sport %in% c("Equestrianism", "Shooting")) %>%       # sport meno dipendenti dall'età
  ggplot(aes(Age, fill = Medal)) +
    geom_histogram(binwidth = 1) +
    scale_fill_manual("legend", values = c("Gold" = "#FFDF00", "Silver" = "#C0C0C0", "Bronze" = "#CD7F32"), na.value = "#F0F0F0") +
    theme_minimal() +
    facet_wrap(vars(Sport))
```

### Andamento numero medagli per paese
```{r}
## INUTILE -----

# medal_noc_year <- athletes %>%
#   filter(!is.na(Medal)) %>%
#   group_by(NOC, Year) %>%
#   summarize(Medal = n()) %>%
#   mutate(NOC = replace(NOC, NOC == "URS", "RUS")) %>%
#   filter(NOC %in% c("USA", "RUS", "GER", "GBR", "FRA", "ITA", "CHN"))
# 
# ggplot(medal_noc_year, aes(y=Medal, x=Year, group = NOC, color = NOC)) + 
#   geom_line() +
#   ggtitle("Classifica medagliere nel tempo") +
#   theme_minimal()
# p <- +
#   transition_states(
#     Year,
#     transition_length = 50,
#     state_length = 0
#     ) +
#   ease_aes('sine-in-out') +
#   theme_minimal()
# 
# animate(p, fps=27, renderer = gifski_renderer(loop = FALSE))
  

# fig <- plot_geo(medal_noc_year)
# fig <- fig %>% add_trace(
#     z = ~Medal, text = ~Medal, locations = ~NOC,
#     color = ~Medal, colors = 'Blues'
#   )
# fig <- fig %>% colorbar(title = "Numero di medaglie")
# fig <- fig %>% layout(
#     title = 'Medaglie ricevute dai team nelle varie edizioni'
#   )
# 
# fig
```


### Altro


### Altezza migliori atleti nuoto
```{r}
# Gli atleti alti 183 cm hanno all'ìncirca 4 volte più probabilità rispetto alle altre altezze di vincere una medaglia

# individuo la probabilità di vincita (medaglia qualsiasi) di ogni altezza rispetto al totale
temp <- athletes_m %>%
  filter(Sport == "Swimming")
temp1 <- temp %>%
  na.omit(Medal)
temp2 <- temp1 %>%
  group_by(Height) %>%
  summarize(prob = n()/nrow(temp)) %>%
  arrange(prob)

ggplot(temp2, aes(x = Height, y = prob*100)) +
  geom_point() +
  geom_segment(aes(x = Height, xend = Height, y = 0, yend = prob*100)) +
  geom_segment(aes(x = 178, xend = 178, y = 0.6708, yend = 0.8291), color = "blue",
               arrow = arrow(length = unit(0.02, "npc"), ends = "both")) +
  geom_text(aes(173,0.75,label = "~ 23.6%"), color = "blue", size = 6) +
  geom_segment(aes(x = 177, xend = 194, y = 0.8291, yend = 0.8291), color = "blue") +
  geom_segment(aes(x = 177, xend = 199, y = 0.6708, yend = 0.6708), color = "blue") +
  theme_minimal() +
  theme(axis.text.x = element_text(angle = 90, vjust = 0.5, hjust=1))

temp.bis <- athletes_f %>%
  filter(Sport == "Swimming")
temp1.bis <- temp.bis %>%
  na.omit(Medal)
temp2.bis <- temp1.bis %>%
  group_by(Height) %>%
  summarize(prob = n()/nrow(temp)) %>%
  arrange(prob)

ggplot(temp2.bis, aes(x = Height, y = prob*100)) +
  geom_point() +
  geom_segment(aes(x = Height, xend = Height, y = 0, yend = prob*100)) +
  geom_segment(aes(x = 170, xend = 170, y = 0.625, yend = 0.825), color = "blue",
               arrow = arrow(length = unit(0.02, "npc"), ends = "both")) +
  geom_text(aes(167,0.75,label = "~ 32%"), color = "blue", size = 6) +
  geom_segment(aes(x = 169, xend = 177, y = 0.825, yend = 0.825), color = "blue") +
  theme_minimal() +
  theme(axis.text.x = element_text(angle = 90, vjust = 0.5, hjust=1))

# summary(temp2.bis$prob) # media : 0.002106 ; max : 0.008819
```

### Eta migliori atleti nuoto
```{r}
# individuo la probabilità di vincita (medaglia qualsiasi) di ogni altezza rispetto al totale
temp <- athletes_m %>%
  filter(Sport == "Swimming")
temp1 <- temp %>%
  na.omit(Medal)
temp2 <- temp1 %>%
  group_by(Age) %>%
  summarize(prob = n()/nrow(temp)) %>%
  arrange(prob)

ggplot(temp2, aes(x = Age, y = prob*100)) +
  geom_point() +
  geom_segment(aes(x = Age, xend = Age, y = 0, yend = prob*100)) +
  geom_segment(aes(x = 22, xend = 22, y = 1.29646, yend = 1.628), color = "blue",
               arrow = arrow(length = unit(0.02, "npc"), ends = "both")) +
  geom_text(aes(23.4,1.47,label = "~ 25.5%"), color = "blue", size = 4.5) +
  theme_minimal() +
  theme(axis.text.x = element_text(angle = 90, vjust = 0.5, hjust=1))

temp.bis <- athletes_f %>%
  filter(Sport == "Swimming")
temp1.bis <- temp.bis %>%
  na.omit(Medal)
temp2.bis <- temp1.bis %>%
  group_by(Age) %>%
  summarize(prob = n()/nrow(temp)) %>%
  arrange(prob)

ggplot(temp2.bis, aes(x = Age, y = prob*100)) +
  geom_point() +
  geom_segment(aes(x = Age, xend = Age, y = 0, yend = prob*100)) +
  theme_minimal() +
  theme(axis.text.x = element_text(angle = 90, vjust = 0.5, hjust=1))

# summary(temp2.bis$prob) # media : 0.002106 ; max : 0.008819
```





```{r}
# Potrebbe essere ciò che mi porta a parlare del nuoto
# Lo sport in cui un aspetto fisico è più importante
# ALTEZZA - scontato

# ETA
winners %>%
  filter(Sport %in% c("Rhythmic Gymnastics", "Swimming", "Diving", "Gymnastics", "Figure Skating", "Equestrianism", "Golf", "Beach Volleyball")) %>%
ggplot(aes(x=reorder(Sport, Age, median), y=Age)) + 
  geom_boxplot() +
  geom_vline(aes(xintercept = 4.5), color = "blue") +
  theme_minimal() +
  theme(axis.text.x = element_text(angle = 90, vjust = 0.5, hjust=1))

# BMI - NON COSì INTERESANTE. weightlifting e rugby e roba di forza BMI alto, gli sport di grazia come ginnastica ritmica o nuoto sincronizzato bassa

# WEIGTH - COME BMI
```


<!-- gli istogrammi così sono utili per spiegare qualcosa in particolare, come info di background, altrimenti non vedo utilizzo fondamentale -->
```{r}
hist(athletes[athletes$Sex == "M", ]$BMI, breaks = 80)
hist(athletes[athletes$Sex == "F", ]$BMI, breaks = 80)

hist(athletes[athletes$Sex == "M", ]$Height, breaks = 80)
hist(athletes[athletes$Sex == "F", ]$Height, breaks = 80)

hist(athletes[athletes$Sex == "M", ]$Age, breaks = 80)
hist(athletes[athletes$Sex == "F", ]$Age, breaks = 80)
```



```{r}
athletes %>%
  filter(Sport == "Swimming") %>%
  ggplot(aes(Height, fill = Medal)) +
    geom_histogram(binwidth = 1) +
    scale_fill_manual("legend", values = c("Gold" = "#FFDF00", "Silver" = "#C0C0C0", "Bronze" = "#CD7F32"), na.value = "#F0F0F0") +
    theme_minimal()
```

```{r}
medagliere_italia$Medal <- factor(medagliere_italia$Medal, level = c("Gold", "Silver", "Bronze"))

ggplot(medagliere_italia, aes(x = Year, y = value, group = Medal, fill = Medal)) +
  geom_bar(position = "stack", stat = "identity") +
  theme_minimal()  

# Perchè ci sono i picchi nel 1932, 1960, 1984, 2020 ?

anni_interesse <- winners %>%
  filter(Team == "Italy" & Year %in% c(1932, 1960, 1984, 2020))

rbind(c(2020, "Tokyo"), unique(select(anni_interesse, Year, City)))

# 2 a Los Angeles, 1 a Roma e 1 a Tokyo (la più recente) lo togliere questo (per via dell'atletica..., non so)
# Quando è stata a Roma (1960), avevamo più atleti?
partecip_ed <- athletes %>%
  filter(Team == "Italy") %>%
  group_by(Year, City) %>%
  summarize(n_ath = n()) %>%
  filter(Year != 1956 | (Year == 1956 & City != "Stockholm"))

ggplot(partecip_ed, aes(x = Year, y = n_ath, fill = factor(ifelse(Year==1960,"Highlighted","Normal")))) +
geom_bar(position = "stack", stat = "identity") +
scale_x_continuous(name = "Anno", breaks = partecip_ed$Year, labels = partecip_ed$City) +
theme_minimal() +
theme(legend.position = "none",
      axis.text.x = element_text(angle = 90, vjust = 0.5, hjust=1)
  )
# Si più atleti nelle vicine, ma nemmeno tanto. Helsinki due edizioni prima e Monaco 3 anni dopo

# Il numero di atleti è dettato dalla distanza e/o dal clima particolarmente diverso ?
# Incrocio dati
temperature_luoghi <- left_join(filter(partecip_ed, Year > 1928), rename(climate, City = city), by = c("Year", "City")) %>%
  left_join(
    select(
      filter(climate, city == "Rome"), 
      Year, latitude, longitude, averagetemperature), 
    by = "Year") %>%
  mutate(t_diff = averagetemperature.x - averagetemperature.y)

temperature_luoghi$n_ath <- filter(partecip_ed, Year >= 1932)$n_ath
```

```{r}
# Clima
ggplot(temperature_luoghi, aes(x = n_ath, y = t_diff, color = factor(ifelse(Year %in% c(1932, 1960, 1984, 2020),
        "Highlighted","Normal")))) +
  geom_point() +
  theme_minimal() +
  theme(legend.position = "none")

# Distanza

```

```{r}
temperature_ediz <- left_join(filter(athletes, Year > 1928 & !is.na(Medal)), rename(select(climate, Year, city, averagetemperature), City = city), by = c("Year", "City"))

ggplot(athletes, aes(x = BMI, y = averagetemperature, color = Medal)) +
  geom_point(size = 0.5) +
  theme_minimal()



# conta il numero di volte che si è svolta nella stessa città
events_city <- athletes %>%
  select(Year, City) %>%
  rbind(c(2020, "Tokyo")) %>%
  unique()

table(events_city$City)


```



